臺灣臺北地方法院民事裁定　　　　　　　100年度聲字第296號
聲　請　人　彭耀華
相　對　人　李曾秀鳳
上列當事人間聲請停止停止執行事件，本院裁定如下：
    主  文
聲請駁回。
    理  由
一、本件聲請意旨略以：聲請人與相對人間之租賃關係存在，聲
    請人已提起上訴後並提出反訴，然相對人執本院100年度北
    簡字第3131號假執行判決聲請強制執行，爰依強制執行法第
    18條第2項有回復原狀之聲請，且為異議之聲請，法院應停
    止執行云云。
二、按當事人或利害關係人，對於執行法院強制執行之命令，或
    對於執行法官、書記官、執達員實施強制執行之方法，強制
    執行時應遵守之程序，或其他侵害利益之情事，得於強制執
    行程序終結前，為聲請或聲明異議。但強制執行不因而停止
    。強制執行法第12條第1項定有明文。復按，強制執行程序
    開始後，除法律另有規定外，不停止執行。有回復原狀之聲
    請，或提起再審或異議之訴，或對於和解為繼續審判之請求
    ，或提起宣告調解無效之訴、撤銷調解之訴，或對於許可強
    制執行之裁定提起抗告時，法院因必要情形或依聲請定相當
    並確實之擔保，得為停止強制執行之裁定。強制執行法第18
    條定有明文。故強制執行程序一開始後，除有強制執行法第
    18條第2項所規定或其他法律規定得停止執行之事由外，原
    則上不停止執行。經查：
（一）所謂「回復原狀之聲請」，係指依據民事訴訟法第164條
      第1項規定，當事人或代理人，因天災或其他不應歸責於
      己之事由，遲誤不變期間者，於其原因消滅後10日內；如
      該不變期間少於10日者，於相等之日數內，得聲請回復原
      狀。此乃因債務人如遲上訴期間致判決確定，而其主張係
      因天災或其他不可歸責於己之事由，聲請回復原狀，如不
      停止執行程序，即便債務人獲准回復原狀，亦可能發生執
      行程序已終結無法救濟之情形。查，本件100年度北簡字
      第3131號簡易判決，現經聲請人上訴而繫屬於本院中，聲
      請人並無遲誤不變期間而得聲請回復原狀之情事，至於聲
      請提起上訴後另提出反訴，亦非屬回復原狀之聲請。又關
      於對於假執行宣告得停止執行之事由，必須債務人供擔保
      免為假執行，如僅單純提起上訴時，將無法阻止假執行之
      執行效力，另關於反訴之提起，亦非強制執行法所規定非
      得停止執行之法定事由，自應認聲請人誤認其以為回復原
      狀之聲請，並請求本院裁定准予停止執行，顯有誤會。
（二）另聲請人另載明其有為異議之聲請，然綜觀其聲請狀中，
      並未檢附其向執行法院為異議聲請之相關文件。況依據強
      制執行法第12條第1項但書規定，即便其有對於執行程序
      有聲明異議之聲請，因執行法院會迅及對該聲請為准駁之
      裁定，故執行程序亦不停止。
三、綜上，本院認本件並無停止強制執行之事由，故聲請人以提
    起上訴、反訴為由之聲請本院停止執行，非有理由，應予駁
    回。爰裁定如主文。
中    華    民    國   100    年    5     月    27    日
                  民事第七庭審判長法  官  陶亞琴
                                  法  官  陳婷玉
                                  法  官  黃柄縉
以上正本係照原本作成
如對本裁定抗告須於裁定送達後10日內向本院提出抗告狀，並繳
納抗告費新臺幣1,000元
中    華    民    國   100    年    5     月    27    日
                                  書記官  洪仕萱